【裁判字號】    99,審訴,125
【裁判日期】    990226
【裁判案由】    毒品危害防制條例
【裁判全文】
臺灣高雄地方法院刑事判決             99年度審訴字第125號
公  訴  人  臺灣高雄地方法院檢察署檢察官
被      告  乙○○
上列被告因毒品危害防制條例案件，經檢察官提起公訴（98年度
毒偵字第7375號），被告於準備程序中就被訴事實為有罪之陳述
，經本院告知簡式審判程序之旨，並聽取被告與公訴人之意見後
，本院合議庭裁定由受命法官獨任進行簡式審判程序，判決如下
：
    主  文
乙○○犯施用第一級毒品罪，累犯，處有期徒刑壹年，扣案之海
洛因伍包（合計淨重共計零點肆柒公克，含包裝袋伍只）均沒收
銷燬之；又犯施用第二級毒品罪，累犯，處有期徒刑陸月，扣案
之甲基安非他命參包（驗前淨重共計零點參伍捌公克，驗餘淨重
共計零點參貳捌公克，含包裝袋參只) 均沒收銷燬之，扣案之吸
食器壹組、玻璃球肆支、剷管參支、分裝袋捌包、電子秤壹個均
沒收。應執行有期徒刑壹年肆月，扣案之海洛因伍包（合計淨重
共計零點肆柒公克，含包裝袋伍只）、甲基安非他命參包（驗前
淨重共計零點參伍捌公克，驗餘淨重共計零點參貳捌公克，含包
裝袋參只) 均沒收銷燬之，扣案之吸食器壹組、玻璃球肆支、剷
管參支、分裝袋捌包、電子秤壹個均沒收。
    事實及理由
一、犯罪事實：
    乙○○前因施用毒品案件，經裁定觀察、勒戒，於89年10月
    20日執行完畢，並經臺灣高雄地方法院檢察署檢察官以89年
    度毒偵緝字第547 號為不起訴處分確定。又於前揭觀察、勒
    戒執行完畢後5 年內，即於90年間又因施用毒品案件，經本
    院以90年度雄簡字第916 號判刑確定。復於97年間，因施用
    毒品案件，經本院以97年度審簡字第1837號判決有期徒刑4
    月確定，於98年1 月31日執行完畢。詎其猶不知悔改，基於
    施用第一級毒品海洛因之犯意，於98年11月20日下午11時30
    分許，在高雄縣鳳山市之友人家中，以將海洛因粉末摻入香
    煙內點燃吸食之方式，施用第一級毒品海洛因1 次；另基於
    施用第二級毒品甲基安非他命之犯意，於98年11月20日下午
    12時許，在上開地點，以將甲基安非他命放入玻璃球內點火
    燒烤後，吸食煙霧之方式，施用第二級毒品甲基安非他命1
    次。嗣於98年11月24日下午9 時10分許，在高雄縣大寮鄉○
    ○街60巷36號住處內，為員警持搜索票執行搜索，扣得其施
    用毒品所剩第一級毒品海洛因5 包（合計驗餘淨重0.47公克
    ，含包裝袋5 只）、第二級毒品甲基安非他命3 包（驗前淨
    重分別為0.075 公克、0.08公克、0.203 公克，合計驗前淨
    重0.358 公克；驗餘淨重分別為0.065 公克、0.07公克、0.
    193 公克，合計驗餘淨重0.328 公克，含包裝袋3 只），及
    其所有用以施用第二級毒品之吸食器1 組、玻璃球4 支、剷
    管3 支、分裝袋8 包、電子秤1 個等物，復經採尿送驗，結
    果呈甲基安非他命、嗎啡陽性反應，始查悉上情。
二、證據：
 (一) 台灣檢驗科技股份有限公司98年12月11日濫用藥物尿液檢驗
    報告、高雄縣政府警察局林園分局尿液真實姓名代號對照表
    各1 份。
 (二) 法務部調查局濫用藥物實驗室98年12月22日調科壹字第0982
    3033590 號鑑定書1 份，扣案之海洛因5 包（合計驗餘淨重
    0.47公克，含包裝袋5 只）。
 (三) 高雄市立凱旋醫院99年1 月4 日濫用藥物成品檢驗鑑定書1
    份、扣案之甲基安非他命3 包（驗前淨重分別為0.075 公克
    、0.08公克、0.203 公克，合計驗前淨重0.358 公克；驗餘
    淨重分別為0.065 公克、0.07公克、0.193 公克，合計驗餘
    淨重0.328 公克，含包裝袋3 只）、吸食器1 組、玻璃球4
    支、剷管3 支、分裝袋8 包、電子秤1 個。
 (四) 被告之自白。
三、論罪：
 (一) 被告前因施用毒品案件，經本院裁定送觀察、勒戒，執行完
    畢後經臺灣高雄地方法院檢察署檢察官以89年度毒偵緝字第
    547 號為不起訴處分確定，後又因施用毒品，經本院以90年
    度雄簡字第916 號判刑確定，是被告於「初犯」經觀察、勒
    戒後，曾於5 年內再犯，經依法追訴處罰，本案已屬3 犯以
    上，與毒品危害防制條例第20條第3 項「五年後再犯」之情
    形有別，且因已於「五年內再犯」，顯見其再犯率甚高，原
    實施之觀察、勒戒，已無法收其實效，而無五年戒斷期之存
    在，自無再經觀察、勒戒及強制戒治之必要（最高法院95年
    度臺非字第59號判決參照），檢察官逕行起訴，即無不合，
    合先敘明。
 (二) 海洛因為毒品危害防制條例第2 條第2 項第1 款規定之第一
    級毒品，甲基安非他命為同項第2 款所規定之第二級毒品，
    是核被告所為，係犯同條例第10條第1 項之施用第一級毒品
    罪、第10條第2 項之施用第二級毒品罪。被告持有第一、二
    級毒品後進而施用，其持有之低度行為均應為施用之高度行
    為所吸收，故不另論其持有第一級毒品或第二級毒品罪。被
    告所犯上開2 罪，犯意各別，行為互殊，應予分論併罰。被
    告有犯罪事實欄所述經判處有期徒刑並執行完畢之情形，此
    有臺灣高等法院被告前案紀錄表在卷可佐，其於徒刑執行完
    畢5 年之內故意再犯本件有期徒刑以上之罪，皆為累犯，應
    依法加重其刑。
四、科刑：
 (一) 爰審酌施用毒品之行為戕害自身身心健康甚鉅，亦間接影響
    社會治安，被告稱現已懷有5 個月之身孕（見99年2 月10日
    審判筆錄，本院卷第32頁），是被告於懷孕後仍為本件施用
    毒品犯行，顯見被告為滿足其毒癮已不顧後果，其所為實屬
    自私且不當，並考量被告坦承犯行及其前科、扣案毒品數量
    等一切情狀，認檢察官就被告施用第一級毒品部分求處有期
    徒刑1 年、施用第二級毒品部分求處有期徒刑6 月，均屬允
    當，而分別量處如主文所示之刑，並定應執行刑。
 (二) 扣案之白色粉末5 包（合計淨重共計0.47公克，含包裝袋5
    只），確為第一級毒品海洛因，而扣案之白色晶體3 包（驗
    前淨重分別為0.075 公克、0.08公克、0.203 公克，合計驗
    前淨重0.358 公克；驗餘淨重分別為0.065 公克、0.07公克
    、0. 193公克，合計驗餘淨重0.328 公克，含包裝袋3 只）
    ，係屬甲基安非他命無訛，此分別有前開法務部調查局濫用
    藥物實驗室鑑定書及高雄市立凱旋醫院濫用藥物成品檢驗鑑
    定書各1 紙在卷可稽，而裝盛該等毒品之包裝袋共8 只，其
    中亦含有無法析離之第一級毒品海洛因或第二級毒品甲基安
    非他命，均應依毒品危害防制條例第18條第1 項前段規定諭
    知沒收銷燬之；鑑驗耗用之毒品海洛因及甲基安非他命既已
    滅失，則無庸再予宣告沒收銷燬，附此敘明。
 (三) 扣案之吸食器1 組、玻璃球4 支、剷管3 支、分裝袋8 包、
    電子秤1 個，均為被告所有用以施用第二級毒品甲基安非他
    命之物，此經被告自承在卷，均應依刑法第38條第1 項第2
    款沒收。
據上論斷，應依刑事訴訟法第273 條之1 第1 項、第299 條第1
項前段，毒品危害防制條例第10條第1 項、第2 項、第18條第1
項前段，刑法第11條、第47條第1 項、第38條第1 項第2 款、第
51條第5 款、第9款，判決如主文。
本案經檢察官甲○○到庭執行職務。
中    華    民    國    99    年    2     月    26    日
                  刑事第十庭    法  官  蔡書瑜
以上正本證明與原本無異。
如不服本判決應於收受送達後10日內向本院提出上訴書狀，並應
敘述具體理由；如未敘述上訴理由者，應於上訴期間屆滿後20日
內向本院補提理由書（均須按他造當事人之人數附繕本）「切勿
逕送上級法院」。
中    華    民    國    99    年    2     月    26    日
                                 書記官 楊明月
附錄：論罪法條
毒品危害防制條例第10條
施用第一級毒品者，處 6 月以上 5 年以下有期徒刑。
施用第二級毒品者，處 3 年以下有期徒刑。

司法院資訊處製作；財團法人民間司法改革基金會備份。
